臺灣板橋地方法院刑事判決　　　　　　　96年度易字第3052號
公　訴　人　臺灣板橋地方法院檢察署檢察官
被　　　告　甲○○
上列被告因竊盜案件，經檢察官提起公訴（96年度偵字第20653
號），被告為有罪之陳述，改行簡式審判程序，本院判決如下：
    主  文
甲○○犯如附表所示之罪，各處如附表所示之宣告刑，應執行有
期徒刑貳年貳月。
    事  實
一、甲○○曾涉犯竊盜、妨害兵役等案件，其中於民國93年間，
    因經臺灣臺北地方法院判處有期徒刑7 月，緩刑3 年，於93
    年6 月4 日確定。因於緩刑期內更犯罪，經同院於94年3 月
    14日以94年度撤緩字第17號裁定撤銷緩刑宣告；復於93年間
    ，因竊盜案件，經本院判處有期徒刑6 月確定；另於94年間
    ，因妨害兵役案件，經臺灣臺北地方法院判處有期徒刑6 月
    確定，嗣經定其應執行刑為有期徒刑11月，上開三罪自94年
    5 月21日入監服刑，迄96年1 月10日假釋付保護管束，甫於
    96年3 月31日保護管束期滿執行完畢（於本案構成累犯）；
    又於96年間，因竊盜案件，經本院於96年8 月6 日判處應執
    行有期徒刑9 月。
二、詎甲○○猶不知悔改，復意圖為自己不法之所有，基於竊盜
    之犯意，先後於附表所示時間及地點，以附表所示之方法，
    竊得如附表所示之財物（附表編號一至三、五有關無故侵入
    住宅及毀損部分，均未據告訴），並實施附表所示之無故侵
    入住宅及毀損犯行。嗣經警於96年9 月6 日17時許，在臺北
    縣永和市○○路494 號前查獲，並於其隨身攜帶之咖啡色背
    包內扣得手錶4 只（廠牌分別為CK、GUESS 、CROCODIEL 及
    廠牌不詳手錶各1 只）、Sam Disk記憶卡1 張、新臺幣（下
    同）128 元（10元硬幣7 枚、5 元硬幣10枚及1 元硬幣8枚
    ）、港幣10元、人民幣55元等物品（手錶、新臺幣及記憶卡
    業經警發交己○○、庚○○領回）。甲○○於附表所示之竊
    盜、無故侵入住宅、毀損犯行未被有偵查權之公務員或機關
    發覺前，即向訊問之臺北縣政府警察局永和分局警員自承犯
    行並接受裁判，因而查悉上情。
三、案經丁○○、丙○○、辛○○、庚○○告訴臺北縣政府警察
    局永和分局報告臺灣板橋地方法院檢察署檢察官偵查起訴，
    經改行簡式審判程序審理。
    理  由
一、上揭犯罪事實，業據被告甲○○迭於警詢、偵訊及本院審理
    時坦承不諱，核與被害人丁○○、丙○○、戊○○、辛○○
    、己○○及庚○○於警詢指述情節大致相符，且有手錶4 只
    、Sam Disk記憶卡1 張、現金128 元、港幣10元、人民幣55
    元等扣案可資佐證，並有贓物認領保管單2 紙、照片14幀附
    卷可佐，被告自白查與事實相符，應堪採信。至被告辯稱：
    僅竊取附表編號二所示之零錢，並未竊取DVD 播放器及鈦金
    屬手鍊，另附表編號三部分，伊並未破壞門鎖，伊係爬窗戶
    進入行竊等語，而告訴人丙○○於警詢時雖指稱尚有DVD 播
    放器及鈦金屬手鍊遭竊云云，另被害人戊○○於警詢時雖指
    稱住處門鎖有遭破壞之情形云云，惟本件尚乏確切事證足資
    證明被告確有竊取DVD 播放器及鈦金屬手鍊，另亦無確切事
    證足資證明被害人戊○○住處門鎖遭破壞一事與被告所為之
    本件竊盜犯行具有何等關聯性，是告訴人丙○○及被害人戊○○就此部分之指訴即不得採為認定犯罪事實之依據。是本
    件事證明確，被告竊盜、無故侵入住宅及毀損犯行洵堪認定
    ，應依法論科。
二、按刑法第321 條第1 項第2 款所謂「安全設備」，乃指依社
    會通常觀念足認為防盜之設備，而窗戶具有防閑功效，自屬
    該款所謂之安全設備。次按刑法第321 條第1 項第2 款所指
    之「門扇」係指門戶而言。是核被告甲○○所為，分別係犯
    刑法第321 條第1 項第1 款、第2 款之夜間侵入住宅、逾越
    安全設備竊盜罪（附表編號一）、刑法第321 條第1 項第1
    款、第2 款之夜間侵入住宅、毀壞安全設備竊盜罪（附表編
    號二）、刑法第321 條第1 項第2 款之逾越安全設備竊盜罪
    （附表編號三）、刑法第320 條第1 項之竊盜罪及同法第30
    6 條第1 項之無故侵入住宅罪（附表編號四）、刑法第321
    條第1 項第2 款之毀越安全設備竊盜罪（附表編號五）、刑
    法第321 條第1 項第2 款之毀越安全設備竊盜罪、同法第30
    6 條第1 項之無故侵入住宅罪及同法第354 條之毀損罪（附
    表編號六）（按刑法第321 條第1 項所列各款為竊盜之加重
    條件，如犯竊盜罪兼具數款加重情形時，因竊盜行為只有一
    個，仍祇成立一罪）。被告所犯上開數間，犯意各別，行為
    互異，應予分論併罰。查被告前有事實欄所載之論罪、科刑
    暨刑之執行紀錄，有臺灣高等法院被告前案紀錄表1 份附卷
    可稽，其於前案有期徒刑執行完畢後，故意再犯本案有期徒
    刑以上之罪，均為累犯，應分別依刑法第47條第1 項規定加
    重其刑。被告於有偵查權限之機關及公務員發覺其如附表所
    示之竊盜、無故侵入住宅及毀損犯行前，即向訊問之臺北縣
    政府警察局永和分局警員自承該等犯行並接受裁判乙節，業
    據證人即臺北縣政府警察局永和分局警員乙○○證述明確（
    詳本院96年10月26日審判筆錄），是被告所犯如附表所示之
    犯行均符合自首之要件，爰依刑法第62條前段之規定均減輕
    其刑，並依法先加後減之。另附表編號四、六所示之告訴人
    辛○○、庚○○分別對被告提起侵入住宅、毀損之告訴，此
    有警詢筆錄2 份在卷可按，是起訴書認辛○○、庚○○就被
    告侵入住宅、毀損部分均未告訴等語，顯有誤會，附此敘明
    。爰審酌被告前有數次竊盜前科，素行不佳，此有前開臺灣
    高等法院被告前案紀錄表在卷可稽，甫於96年3 月31日保護
    管束期滿執行完畢，旋再犯本案，顯示先前刑之執行，並未
    收矯正之效，實不宜輕縱，兼衡其犯罪之動機、目的、手段
    、智識程度（高中肄業）、生活狀況及所竊取財物之價值，
    及犯後坦承犯行之態度等一切情狀，分別量處如主文所示之
    刑，並定其應執行刑，以示懲儆。
據上論斷，應依刑事訴訟法第273 條之1 第1 項、第299 條第1
項前段，刑法第320 條第1 項、第321 條第1 項第1 款、第2 款
、第306 條第1 項、第354 條、第47條第1 項、第62條前段、第
51條第5 款，刑法施行法第1 條之1 第1 項、第2 項前段，判決
如主文。
本案經檢察官吳宗光到庭執行職務。
中　　華　　民　　國　　96　　年　　10　　月　　31　　日
                  刑事第十七庭  法　官  鄭燕璘
上列正本證明與原本無異。
如不服本判決應於送達後十日內向本院提出上訴書狀敘明上訴理
由（應附繕本），上訴於臺灣高等法院。
                                書記官　呂紹明
中　　華　　民　　國　　96　　年　　10　　月　　31　　日
附錄本案論罪科刑法條全文：
刑法第320條：
意圖為自己或第三人不法之所有，而竊取他人之動產者，為竊盜
罪，處5年以下有期徒刑、拘役或500元以下罰金。
意圖為自己或第三人不法之利益，而竊佔他人之不動產者，依前
項之規定處斷。
前二項之未遂犯罰之。
刑法第321條：
犯竊盜罪而有左列情形之一者，處 6 月以上、 5 年以下有期徒
刑：
一  於夜間侵入住宅或有人居住之建築物、船艦或隱匿其內而犯
    之者。
二  毀越門扇、牆垣或其他安全設備而犯之者。
三  攜帶兇器而犯之者。
四  結夥三人以上而犯之者。
五  乘火災、水災或其他災害之際而犯之者。
六  在車站或埠頭而犯之者。
前項之未遂犯罰之。
刑法第306條：
無故侵入他人住宅、建築物或附連圍繞之土地或船艦者，處 1 年
以下有期徒刑、拘役或 3 百元以下罰金。
無故隱匿其內，或受退去之要求而仍留滯者，亦同。
刑法第354條：
毀棄、損壞前二條以外之他人之物或致令不堪用，足以生損害於
公眾或他人者，處2 年以下有期徒刑、拘役或5 百元以下罰金。
附表：
┌──┬────┬────┬────┬───┬────────────┐
│編號│犯罪時間│犯罪方法│竊取財物│被害人│      宣   告   刑      │
│    ├────┼────┤        │      │                        │
│    │犯罪地點│所犯法條│        │      │                        │
├──┼────┼────┼────┼───┼────────────┤
│ 1  │96年8 月│窗戶未上│價值1,00│丁○○│甲○○於夜間侵入住宅、逾│
│    │31日凌晨│鎖，逾越│0 元禮券│      │越安全設備竊盜，累犯，處│
│    │1時許   │窗戶入內│、小孩K │      │有期徒刑柒月。          │
│    │        │行竊    │金手鍊、│      │                        │
│    │        │        │新臺幣硬│      │                        │
│    ├────┼────┤幣約1 至│      │                        │
│    │臺北縣永│刑法第32│2 百元之│      │                        │
│    │和市民治│1 條第1 │零錢    │      │                        │
│    │街72巷10│項第1 款│        │      │                        │
│    │號5 樓  │、第2款 │        │      │                        │
├──┼────┼────┼────┼───┼────────────┤
│ 2  │96年8 月│毀壞鐵窗│新臺幣40│丙○○│甲○○於夜間侵入住宅、毀│
│    │31日凌晨│後，逾越│0 元至50│      │越安全設備竊盜，累犯，處│
│    │1 時許  │窗戶入內│0 元之零│      │有期徒刑柒月。          │
│    │        │行竊    │錢      │      │                        │
│    ├────┼────┤        │      │                        │
│    │臺北縣永│刑法第32│        │      │                        │
│    │和市民治│1 條第1 │        │      │                        ┤
│    │街72巷12│項第1 款│        │      │                        │
│    │號5樓   │、第2款 │        │      │                        │
├──┼────┼────┼────┼───┼────────────┤
│ 3  │96年9 月│逾越窗戶│白色外殼│戊○○│甲○○逾越安全設備竊盜，│
│    │3 日15時│入內行竊│電腦主機│      │累犯，處有期徒刑柒月。  │
│    │許      │（無故侵│及17吋液│      │                        │
│    │        │入住宅部│晶螢幕  │      │                        │
│    ├────┤分未據告│        │      │                        │
│    │臺北縣永│訴）    │        │      │                        │
│    │和市中正├────┤        │      │                        │
│    │路368 巷│刑法第32│        │      │                        │
│    │10弄2 號│1 條第1 │        │      │                        │
│    │6 樓    │項第2款 │        │      │                        │
├──┼────┼────┼────┼───┼────────────┤
│ 4  │96年9 月│大門鑰匙│金色背包│辛○○│甲○○竊盜，累犯，處有期│
│    │4 日8 時│插在門鎖│、行動電│      │徒刑參月。              │
│    │許      │上，直接│話1 支（│      │甲○○無故侵入他人住宅，│
│    │        │開門入內│起訴書附│      │累犯，處有期徒刑參月。  │
│    ├────┤行竊    │表誤載為│      │                        │
│    │臺北縣中├────┤2 支）、│      │                        │
│    │和市板南│刑法第32│鑰匙1串 │      │                        │
│    │路174 號│0 條第1 │        │      │                        │
│    │2 樓    │項、刑法│        │      │                        │
│    │        │第306 條│        │      │                        │
│    │        │第1 項  │        │      │                        │
├──┼────┼────┼────┼───┼────────────┤
│ 5  │96年9 月│徒手扳開│手錶4 只│己○○│甲○○毀越安全設備竊盜，│
│    │6 日13時│鐵窗上之│（廠牌分│      │累犯，處有期徒刑柒月。  │
│    │許      │鐵條，逾│別為CK、│      │                        │
│    ├────┤越窗戶入│GUESS 、│      │                        ┤
│    │臺北縣中│內行竊（│CROCODIE│      │                        │
│    │和市板南│無故侵入│、廠牌不│      │                        │
│    │路168 號│住宅、毀│詳1 只）│      │                        │
│    │6 樓之2 │損部分均│、人民幣│      │                        │
│    │室      │未據告訴│55元、港│      │                        │
│    │        │）      │幣10元、│      │                        │
│    │        ├────┤Sam Disk│      │                        │
│    │        │刑法第32│記憶卡  │      │                        │
│    │        │1 條第1 │        │      │                        │
│    │        │項第2款 │        │      │                        │
├──┼────┼────┼────┼───┼────────────┤
│ 6  │96年9 月│徒手扳開│新臺幣12│庚○○│甲○○毀越安全設備竊盜，│
│    │6 日13時│鐵窗上之│8 元（10│      │累犯，處有期徒刑柒月。  │
│    │許      │鐵條，逾│元硬幣7 │      │甲○○無故侵入他人住宅，│
│    ├────┤越窗戶，│枚、5 元│      │累犯，處有期徒刑參月。  │
│    │臺北縣中│無故侵入│硬幣10枚│      │甲○○毀壞他人鐵窗上之鐵│
│    │和市板南│住宅行竊│、1 元硬│      │條，足以生損害於他人，累│
│    │路168 號├────┤幣8枚） │      │犯，處有期徒刑參月。    │
│    │6 樓之2 │刑法第32│        │      │                        │
│    │室      │1 條第1 │        │      │                        │
│    │        │項第2款 │        │      │                        │
│    │        │、第306 │        │      │                        │
│    │        │條第1 項│        │      │                        │
│    │        │、第354 │        │      │                        │
│    │        │條      │        │      │                        │
└──┴────┴────┴────┴───┴────────────┘
